【裁判字號】    98,易,805
【裁判日期】    980825
【裁判案由】    違反保護令
【裁判全文】
臺灣桃園地方法院刑事判決               98年度易字第805號
公  訴  人  臺灣桃園地方法院檢察署檢察官
被      告  乙○○
                    （現於臺灣桃園監獄另案執行中）
上列被告因違反保護令案件，經檢察官提起公訴（98年度偵字第
8705號），被告於本院準備程式進行中，就被訴事實為有罪之陳
述，經本院告知簡式審判程式意旨，並聽取公訴人及被告之意見
後，本院合議庭裁定依簡式審判程式審理，判決如下：
    主  文
乙○○違反保護令，處有期徒刑伍月，如易科罰金，以新臺幣壹
仟元折算壹日。
    事  實
一、乙○○為甲○○之前配偶，兩人為家庭暴力防治法第三條第
    一款所稱之家庭成員，乙○○為蔡佩琪之父親，兩人為家庭
    暴力防治法第三條第三款所稱之家庭成員。乙○○前因對甲
    ○○及蔡佩琪施以精神及身體之不法侵害，經本院家事法庭
    於民國九十七年八月十一日以九十七年度家護字第七七八號
    裁定，核發民事通常保護令，裁定令乙○○不得對甲○○及
    蔡佩琪實施身體或精神上不法侵害、不得對甲○○及蔡佩琪
    為騷擾之聯絡行為、應遠離甲○○位於桃園縣八德市○○街
    四三三巷二○之三號（含頂樓加蓋部分）住處至少一百公尺
    ，有效期間為一年。詎乙○○於收受上揭保護令後，不思警
    惕，猶竟基於違反保護令之犯意，於前開通常保護令有效期
    間內之九十八年四月十八日凌晨四時許，打電話給甲○○要
    求甲○○至其位於上址住處之鐵皮屋向甲○○要求履行同居
    義務，且在甲○○拒絕後在位於上址之住處四樓及五樓樓梯
    間奔跑大聲喧嘩，以此言語、動作對甲○○實施精神上不法
    之侵害及騷擾之行為，嗣後乙○○於同日至桃園縣八德分局
    大安派出製作完筆錄後，接續基於違反保護令及恐嚇之犯意
    ，對蔡佩琪恐嚇稱「如果他被釋放會回來找你們報復」等語
    ，以此加害生命、財產之事恐嚇蔡佩琪，致蔡珮琪生心畏懼
    而危害於其安全，以此言語對蔡佩琪實施精神上不法之侵害
    行為，而為違反前開通常保護令之行為，嗣經甲○○報警始
    悉上情。
二、案經甲○○訴由桃園縣政府警察局八德分局報請臺灣桃園地
    方法院檢察署檢察官偵查起訴。
    理  由
一、本件被告乙○○所犯之違反保護令罪，係死刑、無期徒刑、
    最輕本刑為三年以上有期徒刑以外之罪，而被告於準備程式
    中就被訴事實為有罪之陳述，經法官告知簡式審判程式之旨
    ，並聽取公訴人及被告之意見後，本院認為適宜由受命法官
    獨任進行簡式審判程式，合先敘明。
二、上揭犯罪事實，業據被告於本院審理時坦承不諱（見本院卷
    第六頁至第七頁），核與證人即被害人甲○○於警詢及偵查
    中、蔡佩琪於偵查中證述情節相符（見臺灣桃園地方法院檢
    察署九十八年度偵字第八七○五號卷第上開偵卷第一三頁至
    第一四頁、第四三頁至第四七頁、第一○五頁至第一○六頁
    ），復有本院家事法庭九十七年八月十一日九十七年度家護
    字第七七八號民事通常保護令一份等件在卷可稽（見上開偵
    卷第八頁至第一○頁、第一二頁至第一四頁），足認被告上
    揭任意性自白與事實相符，應堪採信。按稱騷擾者，謂任何
    打擾、警告、嘲弄或辱罵他人之言語、動作或製造使人心生
    畏怖情境之行為，家庭暴力防治法第二條第三款定有明文。
    查被告於凌晨四時許打電話給被害人甲○○要求被害人甲○
    ○至其位於上址住處之鐵皮屋履行同居義務，且在被害人甲
    ○○拒絕後在位於上址之住處四樓及五樓樓梯間奔跑大聲喧
    嘩，及對被害人蔡佩琪稱「如果他被釋放會回來找你們報復
    」等情，此舉言語及動作已打擾被害人甲○○、蔡佩琪，亦
    使被害人甲○○、蔡佩琪精神上不堪其擾，堪認被告所為確
    已對被害人甲○○、蔡佩琪實施精神上不法之侵害行為，並
    已構成直接騷擾，而有違反前開通常保護令之禁止命令甚明
    。綜上所述，本件事證明確，被告上揭犯行，洵堪認定，應
    予依法論科。
三、核被告乙○○所為，係犯家庭暴力防治法第六十一條第一款
    、第二款之違反保護令罪、刑法第三百零五條之恐嚇危害安
    全罪。公訴人雖未引用恐嚇危害安全條文，惟於事實欄已明
    確記載恐嚇被害人蔡佩琪之事實，恐嚇危害安全部分業經起
    訴，本院自應予以審理。又被告對其配偶甲○○、其女蔡佩
    琪實施精神上之不法侵害行為而騷擾之，雖同時違反通常保
    護令裁定之二款規定，然法院依家庭暴力防治法第十四條第
    一項規定核發通常保護令者，該保護令內之數款規定，僅為
    違反保護令行為之不同態樣，是其於同時基於同一犯意所為
    違反保護令之行為，縱違反數款不同之規定，仍屬單純一罪
    ，而應論以違反保護令一罪。復按數行為於同時同地或密切
    接近之時地實施，侵害同一之法益，各行為之獨立性極為薄
    弱，依一般社會健全觀念，在時間差距上，難以強行分開，
    在刑法評價上，以視為數個舉動之接續施行，合為包括之一
    行為予以評價，較為合理，則屬接續犯，而為包括之一罪（
    最高法院八十六年度台上字第三二九五號判例意旨參照）。
    查被告於上揭時、地打電話騷擾被害人甲○○，及在被害人
    位於上址住處樓梯間奔跑喧嘩，以及對被害人蔡佩琪警告之
    言語行為，均係時間密切接近，侵害同一法益，各行為間之
    獨立性極為薄弱，顯係出於同一違反保護令之目的，依一般
    社會健全觀念，在時間差距上難以強行分割，應視為數個舉
    動之接續施行，合為包括之一行為予以評價，是依前揭判例
    意旨，並參諸「刑法廢除連續犯後，應發展接續犯之概念，
    對於合乎接續犯之情形，認為構成單一之犯罪，以限縮數罪
    併罰之範圍」之立法意旨，應認被告上開多次違反保護令之
    行為，屬接續犯，僅論以單純一罪。被告以一行為觸犯上開
    二罪名，為想像競合犯，應從一重之家庭暴力防治法第六十
    一條第一款、第二款之違反保護令罪處斷。爰審酌被告明知
    收受本院民事通常保護令後，依該保護令不得對被害人甲○
    ○及蔡佩琪實施身體或精神上之不法侵害之行為，亦不得對
    被害人甲○○及蔡佩琪為騷擾、通話行為，且應遠離被害人
    甲○○之住居所至少一百公尺，竟仍為前開違反保護令行為
    ，顯然漠視法律，所為誠屬不該，且被告前已因家暴重傷害
    犯行，經本院以九十七年度訴字第九七○號判決判處有期徒
    刑一年，有臺灣高等法院被告前案紀錄表一份附卷可參，其
    再為本件違反保護令犯行，顯見猶不知戒慎其行，益徵被告
    犯後毫無悔意，兼衡被告於本院審理時坦承犯行之犯後態度
    等一切情狀，量處如主文所示之刑，並諭知如主文所示之易
    科罰金折算標準，以示懲儆。
據上論斷，依刑事訴訟法第二百七十三條之一第一項、第二百九
十九條第一項前段，家庭暴力防治法第六十一條第一款、第二款
，刑法第十一條前段、第三百零五條、第五十五條、第四十一條
第一項前段，判決如主文。
本案經檢察官陳國安到庭執行職務。
中    華    民    國    98    年    8     月    25    日
                  刑事第九庭    法  官  林玉蕙
以上正本證明與原本無異。
如不服本判決應於收受判決後10日內向本院提出上訴書狀，並應
敘述具體理由。其未敘述上訴理由者，應於上訴期間屆滿後20日
內向本院補提理由書(均須按他造當事人之人數附繕本)「切勿逕
送上級法院」。
                                書記官  魏里安
中    華    民    國    98    年    8     月    25    日
附錄本案論罪科刑法條：
家庭暴力防治法第61條規定：
違反法院依第14條第1 項、第16條第3 項所為之下列裁定者，為
本法所稱違反保護令罪，處3 年以下有期徒刑、拘役或科或併科
新臺幣10萬元以下罰金：
一、禁止實施家庭暴力。
二、禁止騷擾、接觸、跟蹤、通話、通信或其他非必要之聯絡行
    為。
三、遷出住居所。
四、遠離住居所、工作場所、學校或其他特定場所。
五、完成加害人處遇計畫。
中華民國刑法第305 條規定：
以加害生命、身體、自由、名譽、財產之事，恐嚇他人致生危害
於安全者，處2 年以下有期徒刑、拘役或3 百元以下罰金。


司法院資訊處製作；財團法人民間司法改革基金會備份。
